【裁判字號】    92,訴,376
【裁判日期】    920513
【裁判案由】    違反槍砲彈藥刀械管制條例
【裁判全文】
臺灣桃園地方法院刑事判決                          九十二年度訴字第三七六號
    公  訴  人  臺灣桃園地方法院檢察署檢察官
    被      告  甲○○
右列被告因違反槍砲彈藥刀械管制條例案件，經檢察官提起公訴（九十二年度偵字第
二二二五號），本院判決如左：
    主      文
甲○○未經許可，寄藏子彈，累犯，處有期徒刑拾月，併科罰金新台幣萬陸仟元，
罰金如易服勞役以銀元佰元即新台幣玖佰元折算壹日。
    事      實
一、甲○○曾因觸犯未經許可，寄藏可發射子彈具有殺傷力之改造手槍罪，於民國九
    十年三月三十日經台灣高等法院判處有期徒刑七月，併科罰金新台幣二萬元，同
    年五月十日確定，九十年九月七日入監執行，九十一年四月六日有期徒刑執行完
    畢，旋自翌日起至同年月二十八日止接續執行罰金易服勞役之日數二十二日，迨
    同年月二十九日始出監。詎尚不知悔改，復於九十二年一月十四日下午五時許（
    公訴人誤載為上午某時），在桃園縣桃園市○○○街一八九巷十號住處，允受真
    實年籍姓名不詳綽號「阿醜」之成年男子所託，未經許可而受寄藏放「阿醜」攜
    來且委其保管之具有殺傷力之改造子彈二顆，並藏置在其右址住處內，迄同年月
    十六日下午二時四十分許為警查獲時止。嗣同年月十六日下午二時四十分許，在
    上址住處為警查獲，當場扣得前述其寄藏之該二顆子彈。
二、案經台北縣警察局樹林分局報請台灣桃園地方法院檢察署檢察官偵查起訴。
    理      由
一、右揭犯罪事實，業據被告甲○○於警訊、偵查及本院審理時，坦承不諱，並有其
    寄藏之子彈二顆扣案可憑，扣案之該二顆子彈送鑑結果，認係由玩具槍用金屬彈
    殼加裝直徑八‧七MM金屬彈頭組合而成之改造子彈，經實際試射，胥可擊發，認
    均具殺傷力，有內政部警政署刑事警察局刑鑑字第０九二００一五四一二號槍彈
    鑑定書及該局刑鑑字第０九二００五一九九五號函各一份在卷可憑，據上，是見
    被告果有前開犯行無疑。次查，被告固曾於九十一年七月間因另涉寄藏綽號「小
    蔣」所託管槍、彈之犯嫌，經起訴後於九十一年九月二十日繫屬於台灣板橋地方
    法院，現仍在該院審理之中，此除據其於本院審理時述明外，並有台灣高等法院
    被告全國前案紀錄表一份附卷可證，惟前案犯行時間既為九十一年七月間，與本
    件犯行時間相隔已近六個月之久，抑且，被告於本院審理時係承明：（當時「小
    蔣」託你的時候，你想得到後來「阿醜」會將子彈交給你保管嗎？）不知道等語
    ，由是可見其係事後臨狀方始萌生再為「阿醜」寄藏子彈之念，因之，本件與該
    前案之犯意自屬各別，彼此間要無連續犯裁判上一罪之關係，殊為灼然，本院自
    得就本件再予審判處罰，應予敘明。綜述，本件事證已臻明確，被告犯行洵堪認
    定，應依法論科。
二、核被告甲○○所為，係犯槍砲彈藥刀械管制條例第十二條第四項之未經許可，寄
    藏子彈罪。其曾有如事實欄所載之犯罪科刑執行情形，有右述卷存台灣高等法院
    被告全國前案紀錄表為佐。其受有期徒刑執行完畢後，於五年內再犯有期徒刑以
    上之本罪，為累犯，應依法加重其刑。爰審酌被告已曾因寄藏槍枝之犯行受罪刑
    之科處執行，詎猶不知省惕，再犯本件寄藏子彈罪，謂之執迷不悟，冥頑不靈，
    亦不為過，惡性菲淺，惟其寄藏之子彈僅有二顆且係改造子彈，殺傷力顯與制式
    子彈難相比擬，復係受託保管，並非擁彈自重欲藉勢逞威，對社會之危害究屬間
    接、隱潛且較小，事後坦認犯行，態度良好等情狀，量處如主文所示之刑，並諭
    知罰金易服勞役之折算標準。又本諸右陳理由，本院認處以有期徒刑十月，併科
    罰金新台幣三萬六千元即可罰當其責，公訴人求處有期徒刑二年，併科罰金新台
    幣二十萬元，顯然過苛，礙難依其所請，末此敘明。
三、扣案具殺傷力之改造子彈二顆，於送驗時悉經試射，已失子彈之性質，因之，所
    餘之彈殼非可認係違禁物且為「阿醜」寄藏而非屬被告甲○○所有，至扣案之玩
    具槍用金屬彈殼六顆亦非違禁物且同屬寄藏之「阿醜」所有，又如後述，另扣案
    之改造子彈一顆經鑑定試射無法擊發，不具殺傷力，核非違禁物且屬「阿醜」所
    有，依法於本件均不得諭知沒收。
四、公訴意旨指被告甲○○受「阿醜」之託除寄藏具有殺傷力之前開有罪部分子彈計
    共二顆外，另受寄藏放具殺傷力之改造子彈一顆，而認其受寄此顆子彈部分，亦
    涉有寄藏子彈罪嫌云云。然查，「阿醜」持交甲○○保管之子彈固有三顆，惟送
    驗結果，其中一顆改造子彈係不發彈，有卷存內政部警政署刑事警察局刑鑑字第
    ０九二００五一九九五號函文為憑，顯不具殺傷力，自非屬槍砲彈藥刀械管制條
    例所指具殺傷力之子彈，寄藏之並不構成犯罪，是以除前述經本院認定之二顆外
    ，自未能指被告尚有寄藏該顆子彈之犯行，惟依公訴人起訴之旨顯謂此與右開經
    本院論罪之寄藏子彈部分，在法律評價上係屬不可分割之單一事實單純一罪關係
    ，爰不另為無罪之諭知。
據上論斷，應依刑事訴訟法第二百九十九條第一項前段，槍砲彈藥刀械管制條例第十
二條第四項，刑法第十一條前段、第四十七條、第四十二條第二項，罰金罰鍰提高標
準條例第二條，判決如主文
本案經檢察官廖先志到庭執行職務。
中      華      民      國    九十二    年      五      月     十三     日
                              臺灣桃園地方法院刑事第三庭
                                  法  官  蔡榮澤
右正本證明與原本無異。
如不服本判決，應於判決送達後十日內向本院提出上訴狀( 應附繕本 )。
                                  書記官  何慧娟
中      華      民      國    九十二    年      五      月     十四     日
附本件論罪科刑依據之法條：
槍砲彈藥刀械管制條例第十二條第四項
未經許可，持有、寄藏或意圖販賣而陳列子彈者，處五年以下有期徒刑，併科新台幣
三百萬元以下罰金。


司法院資訊處製作；財團法人民間司法改革基金會備份。
